【裁判字號】    90,交抗,91
【裁判日期】    901106
【裁判案由】    聲明異議
【裁判全文】
臺灣高等法院高雄分院交通事件裁定    九十年度交抗字第九一號
    聲請人即
    抗告人    甲○○
右抗告人因違反道路交通管理處罰條例案件，不服臺灣高雄地方法院交通法庭九十年
度交聲字第二二七號中華民國九十年九月二十八日裁定，提起抗告，本院裁定如左：
      主      文
抗告駁回。
      理      由
一、原裁定略以：按道路交通管理處罰條例第八十七條第一項係規定：受處分人不服
    第八條主管機關所為之處罰得於接到裁決之翌日起二十日內，向管轄地方法院聲
    明異議，足證對主管機關所為處罰不服聲明異議者以受處分人為限。經查：本件
    異議人即抗告人甲○○於九十年三月一日下午二時五十分許，所駕駛車牌號碼Ｋ
    Ａ－二八八號大貨車在大業南路因為加裝聯鎖設備為員警舉發之事實，固有高雄
    市政府警察局舉發違反道路交通管理事件舉發通知單影本一紙在卷足憑，然高雄
    市交通事件裁決所對於本案所為之裁決，其受處分人為前開貨櫃車之所有人即祥
    猷通運有限公司（蔡來發），有高雄市交通事件裁決所高市交裁字第裁三二─Ｂ
    00000000號裁決書附卷可證，足證異議人並非受處分人，無提起本件異
    議之權利，其異議為不適法，應予駁回。
二、抗告意旨以：原審僅以懲治抗告人非受處分人之形式上認定，為駁回異議之理由
    ，使抗告人就交通大隊舉發其違規，無從異議，爰依法提起抗告云云。
三、按汽車裝載時，有(一)裝載貨物超過規定之長度、寬度、高度；(二)裝載整體物品有
    超重、超長、超寬、超高，而未請領臨時通行證，或未懸掛危險標識；(三)裝載危
    險物品，未請領臨時通行證，或不遵守有關安全之規定；(四)貨車或聯結車輛之裝
    載，不依規定；(五)汽車牽引拖架或附掛拖車，不依規定；(六)大貨車裝載貨櫃超出
    車身之外，或未依規定裝置聯鎖設備；(七)未經核准，附掛拖車行駛之情形之一者
    ，處汽車所有人新台幣三千元以上九千元以下罰鍰；並責令改正或禁止通行。道
    路交通管理處罰條例第二十九條第一項定有明文。抗告人所駕駛之車牌號碼ＫＡ
    ─二八八號大貨車因未加裝聯鎖設備為員警依道路交通管理處罰條例第二十九條
    第一項第七款舉發，依該條規定，交通違規事件之處罰對象係汽車所有人，而祥
    猷通運有限公司（蔡來發）為前開大貨車之所有人，是故，高雄市交通事件裁決
    所對本案所為之裁決，亦以祥猷通運有限公司（蔡來發）為受處分人，另參道路
    交通管理條例第八十七條第一項之規定，聲明異議以受處分人為限，本件自應由
    祥猷通運有限公司（蔡來發）聲明異議。原審以抗告人非受處分人，駁回其聲明
    異議，即屬有據。抗告人仍執陳詞，指摘原裁定不當，為無理由，應予駁回。
據上論斷，應依道路交通案件處理辦法第二十六條，刑事訴訟法第四百十二條，裁定
如主文。
中    華    民    國      九十      年      十一      月     六   日
                              臺灣高等法院高雄分院刑事第七庭
                                  審判長法官  李春昌
                                        法官  黃憲文
                                        法官  莊飛宗
右正本證明與原本無異。
不得再抗告。
                                      書記官  張明賢
中    華    民    國      九十      年      十一      月     八   日
                                                                        Ｄ


司法院資訊處製作；財團法人民間司法改革基金會備份。
